【裁判字號】    95,訴,747
【裁判日期】    950420
【裁判案由】    毒品危害防制條例
【裁判全文】
臺灣臺中地方法院刑事判決               95年度訴字第747號
公  訴  人  臺灣臺中地方法院檢察署檢察官
被      告  甲○○
                    號
上列被告因毒品危害防制條例案件，經檢察官提起公訴（95年度
毒偵字第984號），被告於準備程序中就被訴事實為有罪之陳述
，受命法官於聽取當事人之意見後，本院合議庭裁定改由受命法
官獨任以簡式審判程序審理，判決如下：
    主  文
甲○○施用第一級毒品，累犯，處有期徒刑玖月；又施用第二級
毒品，累犯，處有期徒刑柒月。應執行有期徒刑壹年貳月。
    犯罪事實
一、甲○○前有違反麻醉藥品管理條例案件前科，並曾於民國八
    十八年間，因施用毒品案件，經依法院裁定送入觀察勒戒處
    所觀察勒戒，經評定認無繼續施用毒品傾向後，於八十八年
    九月二十三日釋放，並由臺灣臺中地方法院檢察署檢察官於
    八十八年九月二十八日以八十八年度毒偵字第六四○號為不
    起訴處分確定。復於八十八年間，因施用毒品案件，經依法
    院裁定送入觀察勒戒處所觀察勒戒，經評定認有繼續施用毒
    品傾向後，再依法院裁定送入戒治處所施以強制戒治，嗣經
    法院裁定停止戒治所餘期間付保護管束確定，於八十九年八
    月十九日釋放，並於九十年二月十二日保護管束期滿視為執
    行完畢，且經本院判處有期徒刑六月確定，甫於九十二年七
    月十五日執行完畢。嗣於九十四年間，復因施用第二級毒品
    案件，經本院於九十四年十月十一日判處有期徒刑三月並告
    確定在案。詎猶不知悔改，復基於施用第二級毒品甲基安非
    他命之犯意，於九十五年一月九日十六時三十分許，在臺中
    市○○路二一九號七樓之十三室內，以將第二級毒品甲基安
    非他命置於吸食器內，以火加熱燒烤，使之產生煙霧後，再
    以口鼻吸食之方式，施用第二級毒品甲基安非他命一次。另
    又基於施用第一級毒品海洛因之犯意，於九十五年一月九日
    十七時許，在臺中市○○路二一九號七樓之十三室內，以將
    第一級毒品海洛因摻入香煙內，再點火吸其煙氣之方式，施
    用第一級毒品海洛因一次。嗣於九十五年一月九日十八時許
    ，在臺中市○○路二一九號七樓之十三室為警查獲，經警採
    集甲○○尿液送請詮昕科技股份有限公司檢驗結果，嗎啡類
    、安非他命及甲基安非他命均呈陽性反應，而查悉上情。
二、案經臺中市警察局移送臺灣臺中地方法院檢察署檢察官偵查
    起訴。
    理  由
一、訊據被告甲○○對於上揭犯罪事實坦承不諱，且被告於上揭
    時地為警查獲後，經警採集其尿液送請詮昕科技股份有限公
    司檢驗結果，嗎啡類、安非他命及甲基安非他命均呈陽性反
    應，有詮昕科技股份有限公司出具之檢驗報告書一紙附卷可
    稽，足認被告自白確與事實相符，堪可採信。再被告前於八
    十八年間，因施用毒品案件，經依法院裁定送入觀察勒戒處
    所觀察勒戒，經評定認無繼續施用毒品傾向後，於八十八年
    九月二十三日釋放，並由臺灣臺中地方法院檢察署檢察官於
    八十八年九月二十八日以八十八年度毒偵字第六四○號為不
    起訴處分確定。復於八十八年間，因施用毒品案件，經依法
    院裁定送入觀察勒戒處所觀察勒戒，經評定認有繼續施用毒
    品傾向後，再依法院裁定送入戒治處所施以強制戒治，嗣經
    法院裁定停止戒治所餘期間付保護管束確定，於八十九年八
    月十九日釋放，並於九十年二月十二日保護管束期滿視為執
    行完畢，有臺灣高等法院被告前案紀錄表、臺灣臺中地方法
    院檢察署刑案資料查註紀錄表及被告在監在押查詢表各一份
    在卷可憑。綜上所述，本案事證明確，被告犯行洵堪認定。
二、核被告甲○○所為，係犯毒品危害防制條例第十條第一項之
    施用第一級毒品罪及同條例第十條第二項之施用第二級毒品
    罪。被告施用第一級及第二級毒品前，持有第一級及第二級
    毒品之低度行為，應分別為其施用之高度行為所吸收，均不
    另論罪。被告所犯上開二罪間，犯意各別，行為互殊，應予
    分論併罰。查，被告除有違反麻醉藥品管理條例案件前科，
    及於九十四年間，因施用第二級毒品案件，經本院於九十四
    年十月十一日判處有期徒刑三月並告確定在案外，並曾於八
    十八年間，因施用毒品案件，經本院判處有期徒刑六月確定
    ，於九十二年七月十五日執行完畢，有臺灣高等法院被告前
    案紀錄表及臺灣臺中地方法院檢察署刑案資料查註紀錄表在
    卷可參，其於前案執行完畢後五年內再犯本件有期徒刑以上
    之罪，為累犯，應依刑法第四十七條之規定，就其所犯上開
    二罪均加重其刑。爰審酌被告前有違反麻醉藥品管理條例案
    件前科、已曾因施用毒品案件接受二次觀察勒戒處分及一次
    強制戒治處分，並曾因施用毒品案件經法院判處罪刑確定執
    行完畢在案，且甫於九十四年十月十一日，再因施用第二級
    毒品案件經本院判處有期徒刑三月，竟無視於毒品對於自身
    健康之戕害及國家對於杜絕毒品犯罪之禁令，猶施用毒品不
    輟，再為本案犯行，惟念及其吸毒係戕害自己身心之行為、
    本案其施用第一級、第二級毒品之時間各僅有一次，及被告
    犯罪後能於審理中直承犯行之態度等一切情狀，就其所犯上
    述二罪分別量處如主文所示之刑，並定其應執行之刑。
據上論斷，應依刑事訴訟法第二百七十三條之一第一項、第二百
九十九條第一項前段，毒品危害防制條例第十條第一項、第二項
、第二十三條第二項，刑法第十一條前段、第五十一條第五款，
判決如主文。
中    華    民    國    95    年    4     月    20    日
                    臺灣臺中地方法院刑事第十庭
                            法  官  江奇峰
上正本證明與原本無異。
如不服本判決，應於判決送達後十日內向本院提出上訴狀，上訴
於臺灣高等法院臺中分院 (須附繕本)。
                            書記官  陳美年
中    華    民    國    95    年    4     月    20    日
附錄論罪科刑法條：
毒品危害防制條例第十條第一項、第二項：
施用第一級毒品者，處六個月以上五年以下有期徒刑。
施用第二級毒品者，處三年以下有期徒刑。


司法院資訊處製作；財團法人民間司法改革基金會備份。
